ISMAEL **ESPINDOLA**

Web Developer / Graphic Designer

in linkedin.com/in/espifreelancer

espifreelancer@gmail.com

+54 9 380 4646916



espifreelancer



@espifreelancer

SOBRE MI



Durante los últimos años me he enfocado en mejorar mis habilidades como Web Developer, tanto en backend como en frontend, estoy en verdad determinado en ser un excelente desarrollador. Además cuento con más de 15 años como Graphic Designer, experiencia que integro en cada uno de mis proyectos de diseño web. Tengo muchos deseos de encontrar mi primer empleo formal IT, para aportar toda mi motivación y

espifreelancer.com



WEB DEVELOPER SKILLS

CURSOS RELEVANTES

ganas de hacer cosas nuevas.

Python3	Oct. 2020	Node.js: Esencial LinkedIn Learning, Full-stack web developer
Django	Nov. 2020 •	Node.js: Practico LinkedIn Learning, Full-stack web developer
PostgreSQL ————————————————————————————————————	Ago. 2020 •	JavaScript: Esencial LinkedIn Learning, Full-stack web developer
JavaScript Linux	Ago. 2020 •	JavaScript: Avanzado - Expresiones Regulares LinkedIn Learning, Full-stack web developer
GIT	Ago. 2020 •	JavaScript: Avanzado: Buenas Prácticas LinkedIn Learning, Full-stack web developer
AWS	Oct. 2020	SQL: Esencial LinkedIn Learning, Full-stack web developer
IBM/Watson	Oct. 2020	Aprende diseño de base de datos LinkedIn Learning, Full-stack web developer
Testing	Jul. 2019 •	Amazon Web Services Practitioners Ministry of Planning and Industry
GRAPHIC DESIGNER SKILLS	Oct. 2020	Desarrollo web: Control de calidad automatizado LinkedIn Learning, Full-stack web developer
Adobe XD	Oct. 2019	Introducción al Testing de Software Universidad Nacional de La Rioja (UNLAR)
CorelDRAW	Nov. 2020	GitHub para programadores LinkedIn Learning, Full-stack web developer
Illustrator	Ago. 2020 •	Aprende SCRUM LinkedIn Learning, Full-stack web developer
Photoshop ————————————————————————————————————	Ago. 2020 •	Scrum: Roles LinkedIn Learning, Full-stack web developer
Blender	Nov. 2020 •	Trabajo en equipo LinkedIn Learning



ISMAEL **ESPINDOLA**

Web Developer / Graphic Designer

in linkedin.com/in/espifreelancer

spifreelancer@gmail.com

+54 9 380 4646916

IDIOMAS

Ingles Básico. Lectura técnica.

TALLERES Y EVENTOS

Maratona Behind the Code 2020 IBM Latin America

- Watson Assistant
- Watson Knowkedge Studio
- Watson NLU
- Watson Machine Learning
- O Jupyter Notebooks
- Feature engineering

OTRAS CUALIDADES

Transparente

Empático

Autodidacta

CURSOS NO CERTIFICADOS

Jul. 2017 Python

pildorasinformaticas, POO

Dic. 2017 Django

mozilla.org / developers

Oct. 2019 Django REST codigofacilito

Ago. 2019 PostgreSQL

Tecnología Binaria

pildorasinformaticas

Ene. 2020 • Vue.js 2

Bluuweb, front-end

EXPERIENCIA LABORAL

2014 - 2019 🔘

CHIMICHANGA
Diseñador gráfico

Adaptación de imágenes para estampado en prendas de vestir, retoque fotográfico, folletos, creación de logos, packaging para eventos, preparación de trabajos para impresión sobre distintos medios, separación de colores para serigrafía, preparación de imágenes para plotter de corte, Ilustración tradicional y digital.

2003 - 2016

TELESTAR

Diseñador gráfico, mantenimiento de impresoras y equipos informáticos, atención al publico.

Creación de carteles, folletos, retoque fotográfico, edición de vídeo, preparación de trabajos para impresión.

2000 - 2003

RADIO UNIVERSIDAD UNLAR Operador técnico radiofónico

Operación de equipos en vivo. Mantenimiento técnico y reparación. Edición y postproducción.

EDUCACIÓN

2000 - 2004 O Ingeniería Industrial

3 años, carrera inconclusa.